【裁判字號】    98,簡,585
【裁判日期】    981201
【裁判案由】    私運貨物進口
【裁判全文】
臺北高等行政法院裁定
                                       98年度簡字第585號
原      告  甲○○
被      告  財政部基隆關稅局
代  表  人  乙○○（局長）
上列當事人間私運貨物進口事件，原告不服財政部中華民國98年
8 月10日台財訴字第09800274160 號訴願決定，提起行政訴訟，
本院裁定如下：
    主  文
原告之訴駁回。
訴訟費用由原告負擔。
    理  由
一、按提起撤銷訴訟，係以經過合法之訴願程序而請求撤銷違法
    之行政處分為要件，參照行政訴訟法第4 條第1 項規定甚明
    。若處分業經確定，自不許當事人復對之提起訴願（參照最
    高行政法院47年判字第15號判例），無從經合法之訴願程序
    ，亦不得進而提起撤銷訴訟。其提起撤銷訴訟，即不備起訴
    要件，又不能補正，應依行政訴訟法第107 條第1 項第10款
    裁定駁回之。依同法第236 條規定，簡易程序適用上開通常
    程序之規定。
二、本件原告因私運貨物進口事件，遭被告處罰鍰新台幣（下同
    ）15萬元，並沒入貨物（值4,200 元），申請復查，因逾期
    遭駁回，循序提起撤銷訴訟。經查原處分書於97年9 月30日
    寄存送達於原告，有送達證書附原處分卷為證。參照海關緝
    私條例第46條第2 項準用刑事訴訟法第62條準用民事訴訟法
    第138 條第2 項規定，於97年10月10日發生送達效力。原告
    如有不服，依海關緝私條例第47條第1 項規定，應於30日內
    申請復查，即至遲應於97年11月9 日為之。然而原告至98年
    3 月4 日始具文申請復查，有復查申請書在原處分卷可證。
    復查申請顯已逾期，原處分業經確定。復查及訴願決定認為
    復查逾期，先後駁回復查申請及訴願，並無不合。原告進而
    提起撤銷訴訟，參照首開規定與說明，為不合法，應予駁回
    。查原處分書之送達，由送達人寄存於送達地之警察機關，
    並作送達通知書，一份黏貼於應受送達人處所門首，一份置
    於送達處所信箱內等情，有送達人製作之送達證書記載其情
    甚詳可以為證。合於海關緝私條例第46條第2 項準用刑事訴
    訟法第62條準用民事訴訟法第138 條第1 項規定，自寄存送
    達時起經10日發生效力，不因原告未實際收到而受影響。原
    告主張其受執行時始知其情，為不可抗力所致，並無逾期等
    等，並不可採。其餘實體上之主張，因應從程序上駁回起訴
    ，無從審究。附予說明。本件爭訟之金額不逾20萬元，依簡
    易程序終結之。
三、依行政訴訟法第236 條、第107 條第1 項第10款、第104 條
    、民事訴訟法第95條、第78條，裁定如主文。
中    華    民    國    98    年    12     月  1   日
      台北高等行政法院第八庭
             台北高等行政法院第八庭
                             法  官  蔡進田
上為正本係照原本作成。
本件以訴訟事件所涉及之法律見解具有原則性者為限，始得於本
裁定送達後10日內向本院提出抗告狀（須按他造人數附繕本），
並經最高行政法院許可後方得抗告。
中    華    民    國    98    年    12    月    1    日
                              書記官  黃倩鈺


司法院資訊處製作；財團法人民間司法改革基金會備份。
